最高法院刑事判決                              八十八年度台上字第一八七三號
    上  訴  人  乙○○
                甲○○SHA.
右上訴人等因走私案件，不服台灣高等法院高雄分院中華民國八十八年一月二十七日
第二審更審判決（八十七年度上更(一)字第二一一號，起訴案號：台灣高雄地方法院檢
察署八十六年度偵字第四九九一號），提起上訴，本院判決如左：
    主  文
上訴駁回。
    理  由
按刑事訴訟法第三百七十七條規定：上訴於第三審法院，非以判決違背法令為理由，
不得為之。是提起第三審上訴，應以原判決違背法令為理由，係屬法定要件。且必須
依據卷內資料為具體之指摘，並足據以辨認原判決已具備違背法令之形式，始屬相當
。本件原判決撤銷第一審科刑判決，改判論處上訴人乙○○、甲○○共同私運管制物
品進口逾公告數額罪刑，已詳所憑證據及認定理由。並依據卷內證據資料，逐一指
駁上訴人等均否認犯罪，乙○○辯稱：伊係船長，船到香港時，伊前往辦理進出港事
宜，裝卸貨物係大副處理，不知何人把洋菸帶至船上。甲○○辯稱：伊係輪機長，有
夾帶三箱洋菸，因不懂法令才未申報，其餘洋菸不知何人夾帶各云云。均係卸責之詞
，不足採信。另說明上訴人等執自白之菲籍船員已陳述係遭警方刑求所致，有其致駐
台北菲律賓大使之陳情函及驗傷單可稽云云。以本件菲藉船員經檢察官認係共犯而提
起公訴（UGOT,SAMUEL V 等十五人，均由一審法院通緝中），其之陳情，要屬為本身
脫罪之舉，縱令有驗傷單，亦不能證明係遭刑求所致。又菲籍船員等於財政部高雄關
稅局供稱彼等分別擁有三百條扣案之洋菸，係上訴人乙○○授意始為如此不實之供述
，已據各該船員於警訊時供明在卷。另LAS PINAS 及LAMFRY LEONARDO 於警訊時指稱
係受一位香港不詳姓名之男子所指使吩咐，船長乙○○、船東或代理人並未唆使其參
與云云。係迴護上訴人等之詞，亦不足採信，綦詳。原判決所為合法之事實認定，俱
有卷內之證據資料足憑。從形式上觀察，並無違背法令之情形存在。上訴人等上訴意
旨均置原判決上開明確論斷於不顧，徒以自己之說詞，泛指原判決有證據調查未盡、
判決不適用法則或適用不當、判決不載理由之違法，就原審已詳加調查及判決理由已
說明事項，為單純之事實上爭執，殊非適法之第三審上訴理由。至上訴意旨另指菲籍
被告 RETUMA, JUAN ODIS E, 係由警員劉誠德所偵訊，依其驗傷單所載，顯係遭受傷
害，原審未傳訊警員劉誠德作證，率認該被告之自白為真正，亦屬可議一節。稽之卷
內資料共同被告 RETUMA, JUAN ODIS E, 之警訊筆錄固由警員劉誠德製作。其供承被
查獲之洋菸係船長（指乙○○）負責的等語（見警卷第七十五頁）。然原判決採為認
定上訴人等犯罪之證據，除上述之共同被告 RETUMA, JUAN ODIS E, 所供外，尚引據
共同被告ZAMORA, TOMAS JR.A, DEAVO ALDRW L,等於警訊時之供述（見理由一、(一)說
明），RETUMA, JUAN ODIS E,之上述所供，並非唯一證據，原審雖未傳訊警員劉誠德
作證該共同被告之自白是否真實，顯然與判決無影響，依刑事訴訟法第三百八十條規
定，自仍應認其上訴為非合法。綜上說明，應認其上訴為違背法律上之程式，予以駁
回。
據上論結，應依刑事訴訟法第三百九十五條前段，判決如主文。
中      華      民      國    八十八    年      四      月     十五     日
                              最高法院刑事第三庭
                                  審判長法官  陳  錫  奎
                                        法官  洪  清  江
                                        法官  李  伯  道
                                        法官  高  金  枝
                                        法官  劉  敬  一
      右正本證明與原本無異
                                              書  記  官
中      華      民      國    八十八    年      四      月     二十     日
